【裁判字號】    94,訴,938
【裁判日期】    950223
【裁判案由】    違反毒品危害防制條例
【裁判全文】
臺灣屏東地方法院刑事判決               94年度訴字第938號
公  訴  人  臺灣屏東地方法院檢察署檢察官
被      告  甲○○
                    （現於臺灣屏東監獄竹田分監執行中）
上列被告因違反毒品危害防制條例案件，經檢察官提起公訴（94
年度毒偵字第1986號），被告於準備程序中就被訴事實為有罪之
陳述，經本院合議庭裁定改以簡式審判程序審理，判決如下：
    主  文
甲○○施用第一級毒品，處有期徒刑捌月；又連續施用第二級毒
品，處有期徒刑捌月，扣案如附表所示之物均沒收銷燬。應執行
有期徒刑壹年貳月，扣案如附表所示之物均沒收銷燬。
    犯  罪  事  實
一、甲○○前於民國89年間因施用毒品案件，經本院裁定送觀察
    、勒戒後，因認有繼續施用毒品之傾向，再經本院以89年度
    毒聲字第1354號裁定令入戒治處所施以強制戒治1 年，嗣經
    本院裁定停止戒治，所餘期間付保護管束，於90年6 月6 日
    因保護管束期滿執行完畢，經臺灣屏東地方法院檢察署檢察
    官以90年度戒毒偵字第190 號不起訴處分確定。詎甲○○仍
    未戒除毒癮，竟於上開強制戒治執行完畢後5 年內．復基於
    施用第二級毒品之概括犯意，自94年7 月3 日20時起至同年
    月27日21時許止，在其位於屏東縣屏東市○○里○○路65號
    住處2 樓房間內，以將甲基安非他命置入玻璃球吸食器內加
    熱燒烤，再吸食其霧化氣體之方式，約每2 週1次，連續施
    用第二級毒品甲基安非他命多次；甲○○另基於施用第一級
    毒品之犯意，於同年7 月28日21時許，在其上址住處，施用
    第一級毒品海洛因1 次。嗣於94年7 月29日17時25分許，為
    警持本院核發之搜索票，在甲○○上址住處執行搜索查獲，
    並扣得甲○○所有如附表所示之物。
二、案經屏東縣警察局移送臺灣屏東地方法院檢察署檢察官偵查
    起訴。
    理  由
一、前揭犯罪事實，業據被告甲○○坦承不諱，其施用甲基安非
    他命之事實並據證人即被告之兄張俊民證述明確，且其於94
    年7 月29日19時55分許經警採尿送驗，檢驗結果呈嗎啡（即
    海洛因代謝物）及甲基安非他命陽性反應，此有台灣檢驗科
    技股份有限公司濫用藥物尿液檢驗報告及屏東縣警察局刑警
    隊毒品案件涉嫌人尿液採證編號姓名對照表各1 紙附卷為憑
    ；又被告自承供其施用甲基安非他命之白色晶體1 包及吸食
    器1 組，均呈甲基安非他命反應，亦有屏東縣警察局查獲違
    反毒品危害防制條例案毒品初步檢驗報告單及高雄醫學大學
    附設中和紀念醫院檢驗報告各1 紙在卷可按，足證被告上開
    自白與事實相符。被告前於89年間因施用毒品案件，經本院
    裁定送觀察、勒戒後，因認有繼續施用毒品之傾向，再經本
    院以89年度毒聲字第1354號裁定令入戒治處所施以強制戒治
    1 年，嗣經本院裁定停止戒治，所餘期間付保護管束，於90
    年6 月6 日因保護管束期滿執行完畢，經臺灣屏東地方法院
    檢察署檢察官以90年度戒毒偵字第190 號不起訴處分確定，
    有臺灣高等法院被告前案紀錄表、臺灣屏東地方法院檢察署
    刑案資料查註紀錄表暨全國施用毒品案件紀錄表及上開不起
    訴處分書各1 份在卷可稽，是被告於強制戒治執行完畢後，
    5 年以內再犯施用第一、二級毒品之事證明確，被告犯行堪
    以認定。
二、查海洛因、甲基安非他命分別係毒品危害防制條例第2 條第
    2 項第1 款、第2 款所稱之第一級、第二級毒品，不得持有
    及施用，是核被告所為，係犯毒品危害防制條例第10條第1
    項、第2 項之施用第一級、第二級毒品罪。其施用前後持有
    第一、二級毒品之低度行為，應各為其施用之高度行為所吸
    收，均不另論罪。又被告先後多次施用甲基安非他命之行為
    ，時間緊接，所犯構成要件相同之罪名，顯係基於概括犯意
    反覆為之，應依連續犯之規定，論以一罪，並加重其刑。再
    被告所犯前開2 罪，犯意各別、行為互殊，應分論併罰。爰
    審酌被告素行不良，且經強制戒治後復施用第一、二級毒品
    ，戕害身心甚鉅，惟念其施用毒品乃戕害自己之健康，尚未
    危及他人，並其犯後坦承犯行之態度，及其智識程度（高職
    畢業）、施用甲基安非命期間長短等一切情狀，分別量處如
    主文所示之刑，並定應執行之刑。至扣案如附表所示之物為
    被告所有供施用毒品之物，業經被告供承在卷，且其上均呈
    甲基安非他命陽性反應，已如前述，均應依毒品危害防制條
    例第18條第1 項前段規定一併諭知沒收銷燬之。
據上論斷，應依刑事訴訟法第273 條之1 第1 項、第299 條第1
項前段，毒品危害防制條例第10條第1 項、第2 項、第18條第1
項前段，刑法第11條、第56條、第51條第5 款，判決如主文。
本案經檢察官葉容芳到庭執行職務。
中    華    民    國    95    年    2     月    23    日
                      刑事第五庭    法  官  李宜娟
以上正本證明與原本無異。
如不服本判決應於收受本判決送達後10日內向本院提出上訴書狀
，其未敘述上訴理由者，並得於提起上訴後10日內向本院補提理
由書狀（均須按他造當事人之人數附繕本）「切勿逕送上級法院
」
中    華    民    國    95    年    2     月    24    日
                                    書記官  林香如
附錄本案論罪科刑法條
毒品危害防制條例第10條：
施用第一級毒品者，處6月以上5年以下有期徒刑。
施用第二級毒品者，處3年以下有期徒刑。
附表：第二級毒品甲基安非他命1 包（含袋毛重0.2 公克）及殘
      留第二級毒品甲基安非他命之吸食器壹組。


司法院資訊處製作；財團法人民間司法改革基金會備份。
